臺灣臺中地方法院刑事判決　　　　　　　96年度訴字第1379號
公　訴　人　臺灣臺中地方法院檢察署檢察官
被　　　告　甲○○
上列被告因違反森林法案件，經檢察官聲請簡易判決處刑（96年
度速偵字第1694號），本院豐原簡易庭認為不宜以簡易判決處刑
，移送本院刑事庭改依通常程序審理，被告於準備程序中為有罪
之陳述，受命法官於聽取當事人之意見後，本院合議庭裁定由受
命法官獨任進行簡式審判程序，判決如下：
    主    文
甲○○結夥二人以上竊取森林主產物，為搬運贓物，使用車輛，
處有期徒刑陸月，併科罰金新臺幣肆萬元，有期徒刑如易科罰金
，以新臺幣壹仟元折算壹日；罰金如易服勞役，以新臺幣貳仟元
折算壹日。減為有期徒刑參月，併科罰金新臺幣貳萬元，有期徒
刑如易科罰金，以新臺幣壹仟元折算壹日；罰金如易服勞役，以
新臺幣貳仟元折算壹日。緩刑參年。緩刑期內付保護管束，並應
向指定之公益團體、地方自治團體或社區提供陸拾小時之義務勞
務。
扣案鋸子壹支沒收。
    事    實
一、甲○○與丙○○（業經本院判決）共同基於為自己不法所有
    之犯意聯絡，以新台幣（下同）1千元之代價受雇於丙○○
    ，於民國96年3月24日15時許，由丙○○駕駛車牌號碼1151-
    LM號自小客貨車搭載甲○○，至台中縣八仙山事業林區第20
    林班地內GPS座標X：240273、Y：0000000處，持丙○○所有
    之鋸子1支，竊取森林主產物山茶花6株（價值共計2萬元）
    ，得手後合力將之搬至上開自小客貨車上並駛離該處。嗣於
    96 年3月25日19時許，為警在臺中縣和平鄉○○路14公里富
    山巷巷口查獲，並當場查扣山茶花6株及鋸子1支。
二、案經臺中縣警察局和平分局報請臺灣臺中地方法院檢察署檢
    察官聲請簡易判決處刑。
    理    由
一、上揭犯罪事實，業據被告甲○○於警詢、偵查中及本院審理
    時均坦承不諱，核與證人即林務局東勢林區管理處雙崎工作
    站技術士乙○○於警詢及本院審理時證述之情節相符（見警
    卷第12-13頁、本院卷第31頁），並有勘查採證同意書、扣
    押物品目錄表、森林暨自然保育警察隊分東勢隊代保管條、
    行政院農業委員會林務局東勢林區管理處96年5月4日勢雙政
    字第0963401814號函所附森林被害報告書、被告竊取山茶花
    樹位置圖、現場查獲照片等附卷可稽，足證被告自白確與犯
    罪事實相符。本件事證明確，被告犯行堪以認定。
二、論罪科刑部分：
  (1)按森林係指林地及其群生竹、木之總稱。而所謂森林主產物
　　，依國有林林產物處分規則第3條第1款之規定，係指生立、
  　枯損、倒伏之竹木及餘留之根株、殘材而言；則上揭山茶花
    6株，應屬森林法所稱之主產物無訛，公訴人認屬森林副產
    物，尚有未洽。復按森林法第52條第1項第4款所稱結夥二人
    以上，其實施犯行之共同正犯人數，係採實施共同正犯說，
    亦即指實施中之共犯二人以上者而言。其非在場實施或分擔
    行為之一部者，不得算入結夥人數之內（最高法院88年度台
    上字第5159號判決參照）；本件被告甲○○與丙○○一同前
    往台中縣八仙山事業林區第20林班地內竊取山茶花6株，其2
    人均在場實施或分擔行為之一部分，則其2人所為自與森林
    法第52條第1項第4款之結夥二人以上竊取森林主產物罪之構
    成要件該當。又其2人為搬運贓物，使用上開車號1151 -LM
    號車輛，且已將所竊得前開森林主產物置於其等實力支配之
    下，是核被告甲○○所為，係犯森林法第52條第1項第4款、
    第6款之結夥二人以上、竊取森林主產物為搬運贓物，使用
    車輛罪。
  (2)被告甲○○就違反森林法之犯行，與丙○○有犯意聯絡與行
    為分擔，應論以共同正犯。
  (3)爰審酌被告貪圖小利而不思以正當途徑獲取財物，惟念及被
    告竊取之森林主產物之數量尚少，所生危害非鉅，而犯後並
    坦承犯行等一切情狀，量處如主文所示之刑，並諭知易科罰
    金之折算標準，暨就併科罰金部分諭知易服勞役之折算標準
    ，以資懲儆。
  (4)查犯森林法第52條之加重竊取森林主、副產物罪，應併科之
    罰金以贓額2倍以上、5倍以下為其額度；所謂「贓額」係指
    其竊取之森林主、副產物之價額（最高法院86年度台上字第
    6566號判決意旨參照），且贓額之計算，係以山價為準，並
    不以交易價格之市價為準（最高法院81年度台上字第1758
    號判決意旨參照）。而前開森林主產物即山茶花6株之山價
    合計2萬元，有森林被害告訴書在卷可稽，依森林法第52條
    之規定，應一併諭知被告併科2倍即4萬元之罰金。
  (5)查本件被告犯罪時間係於民國96年4月24日以前，在中華民
    國96年罪犯減刑條例規定基準日之前，應依該條例第2條第1
    項第3款之規定，就所宣告之刑，均減其刑期2分之1，並分
    別諭知易科罰金及易服勞役之折算標準。
  (6)末查，被告前未曾因故意犯罪受有期徒刑以上刑之宣告，有
    臺灣高等法院被告前案紀錄表在卷可按，其犯罪動機、目的
    尚屬單純，犯罪所得非鉅，信其經此偵審教訓，當知所謹慎
    而無再犯之虞，本院認所宣告之刑以暫不執行為適當，爰併
    宣告緩刑3年，緩刑期內依刑法第93條第1項第2款之規定付
    保護管束，並依刑法第74條第2項第5款規定，命被告向公益
    團體、地方自治團體或社區提供60小時之義務勞務，期能使
    被告於義務勞務過程及保護管束期間，確切明瞭其行為所造
    成之損害，並培養正確法治觀念。
  (7)扣案之鋸子1支，係共犯丙○○所有供其2人犯罪所用之物，
    爰依刑法第38條第1項第2款之規定，併予宣告沒收。
據上論斷，應依刑事訴訟法第452條、第273條之1第1項、第299
條第1項前段，森林法第52條第1項第4款、第6款，刑法第11條前
段、第28條、第41條第1項前段、第42條第3項前段、第74條第1
項第1款、第2項第5款、第93條第1項第2款，第38條第1項第2款
，中華民國96年罪犯減刑條例第2條第1項第3款、第7條、第9條
，判決如主文。
本案經檢察官丁○○到庭執行職務。
中　　華　　民　　國　　96　　年　　7 　　月　　27　　日
                  刑事第二庭    法  官  陳姵君
上正本證明與原本無異。
如不服本判決，應於送達後十日內向本院提出上訴狀（須附
繕本），上訴於台灣高等法院台中分院。
                                書記官  莊金屏
中　　華　　民　　國　　96　　年　　7 　　月　　27　　日
附錄論罪科刑法條
【附錄論罪科刑法條】
森林法第五十二條第一項第四款、第六款：
竊取森林主、副產物而有左列情形之一者，處六月以上五年以下
有期徒刑，併科贓額二倍以上五倍以下罰金：
　四  結夥二人以上或僱使他人犯之者。
　六  為搬運贓物，使用牲口、船舶、車輛，或有搬運造材之設備
　　　者。
